【裁判字號】    95,交簡上,3
【裁判日期】    950404
【裁判案由】    過失傷害
【裁判全文】
臺灣高雄地方法院刑事判決             95年度交簡上字第3號
上  訴  人
即  被  告  乙○○
上列上訴人因過失傷害案件，不服本院交通法庭中華民國94年11
月30日94年度交簡字第2756號簡易判決（聲請簡易判決處刑案號
：94年度偵字第20176 號），提起上訴，本院判決如下：
    主  文
上訴駁回。
乙○○緩刑貳年。
    事實及理由
一、按被告於第二審經合法傳喚，無正當之理由不到庭者，得不
    待其陳述，逕行判決，刑事訴訟法第371 條定有明文。次按
    對於簡易判決處刑不服而上訴者，得準用上開規定，此觀諸
    刑事訴訟法第455 條之1 第3 項之規定自明。本件上訴人即
    被告乙○○經本院合法傳喚後，無正當理由未到庭，本院爰
    不待其陳述逕行判決，合先敘明。
二、本案經本院審理結果，認第一審判決認事用法及量刑均無不
    當，應予維持，並引用如附件第一審判決書（包括檢察官聲
    請簡易判決處刑書）記載之事實、證據及理由。
三、上訴人即被告乙○○上訴意旨以其已與告訴人丙○○達成和
    解，請求給予緩刑等語。經查，原審認被告乙○○所犯係刑
    法第284 條第1 項前段之過失傷害罪，並依刑事訴訟法第44
    9 條第1 項、第3 項、第454 條第2 項，刑法第284 條第1
    項前段、第62條前段、第41條第1 項前段，罰金罰鍰提高標
    準條例第1 條前段、第2 條，量處有期徒刑3 月，並諭知易
    科罰金之折算標準，認事用法及量刑均無不當，應予維持。
    末查，被告乙○○於第一審判決後，已與告訴人達成和解，
    並已履行調解條件，告訴人亦表示願意原諒被告等情，業經
    告訴人丙○○於本院審理中陳述明確，並有本院岡山簡易庭
    95年1 月17日94年度岡簡調字第38號調解筆錄1 份在卷可參
    ，而被告未曾受有期徒刑以上刑之宣告之事實，亦有臺灣高
    等法院被告前案紀錄表及本院院內索引卡紀錄表各1 份附卷
    可稽，念其僅因一時失慮，偶罹刑典，經此偵審程序及刑之
    宣告後，當知所警惕，信無再犯之虞，是本院因認對其宣告
    之刑以暫不執行為當，併予宣告緩刑2 年，以啟自新。
據上論斷，應依刑事訴訟法第455 條之1 第3 項、第368 條、第
373 條，刑法第74條第1 款，判決如主文。
本案經檢察官甲○○到庭執行職務。
中    華    民    國    95    年    4     月    4     日
                    交通法庭    審判長法  官  郭玫利
                                      法  官  陳明呈
                                      法  官  陳振嘉
不得上訴。
以上正本證明與原本無異。
中    華    民    國    95    年    4     月    4     日
                                      書記官  顏宗貝
附錄本判決論罪之法條：
刑法第284條第1項前段
因過失傷害人者，處6 月以下有期徒刑、拘役或500 元以下罰金
。


司法院資訊處製作；財團法人民間司法改革基金會備份。
